臺灣高等法院刑事裁定　　　　　　　　　96年度抗字第1361號
抗　告　人
即　被　告　甲○○
抗　告　人
即　具保人　乙○○
上列抗告人因沒入保證金案件，不服臺灣士林地方法院中華民國
九十六年八月三十日裁定（九十六年度易字第七九七號），提起
抗告，本院裁定如下：
    主  文
抗告駁回。
    理  由
一、原裁定意旨略以：具保人乙○○為被告甲○○賭博案件，於
    民國九十六年二月十七日出具保證金新臺幣（下同）十萬元
    後，已將被告甲○○釋放。然被告甲○○於審理中經臺灣士
    林地方法院依其戶籍地合法傳喚、拘提，均未到庭接受審理
    ；而具保人乙○○經通知亦未帶同被告甲○○到庭等情，有
    原刑事保證金收據、送達證書二紙、拘票暨拘提報告書一份
    在卷可稽，足認被告吳芊筠已逃匿，自應依刑事訴訟法第一
    百十八條第一項、第一百二十一條第一項規定，裁定沒入具
    保人乙○○繳納之前開保證金十萬元。
二、本件抗告意旨略以：被告甲○○因前往大陸地區經商，致未
    收到傳票，並非有意不到案云云。
三、經查：
   （一）按具保之被告逃匿者，應命具保人繳納指定之保證金
         額，並沒入之。不繳納者，強制執行。保證金已繳納
         者，沒入之；又前開沒入保證金，以法院之裁定行之
         ，刑事訴訟法第一百十八條第一項、第一百二十一條
         第一項定有明文。
   （二）被告甲○○因涉賭博案件，犯罪嫌疑重大，經臺灣士
         林地方法院檢察署檢察官訊問後，認提出十萬元保證
         金後，得免予羈押，經具保人乙○○於九十六年二月
         十七日出具十萬元之保證金後，將被告甲○○釋放。
         嗣於臺灣士林地方法院審理期間，定九十六年六月二
         十一日期日之傳票，業於九十六年五月二十四日送達
         「臺北縣土城市○○路四八三巷一一弄二四號」住所
         ，由其有辨別事理能力之同居人王星婕（被告之妹）
         收受；並於同日寄存送達於具保人乙○○，此有送達
         證書二紙在卷可稽。被告甲○○未依時到庭，原審再
         於九十六年七月二十六日派警前往上址拘提被告王星
         浩，同日命具保人乙○○帶同被告到庭之傳票亦於九
         十六年六月二十七日寄存送達於具保人乙○○，被告
         甲○○拘提未獲，具保人乙○○亦未帶同被告到庭，
         或陳報所在，有拘票及送達回證附卷可按，是被告顯
         有逃匿之事實甚明。
四、綜上所述，被告甲○○既經合法傳喚、拘提均不到庭，具保
    人乙○○亦未遵期通知或帶同被告到案，足證被告已有逃匿
    之事實。原審依前揭規定裁定沒入具保人乙○○所繳納之前
    開保證金，於法並無不合。被告、具保人執其未接獲通知，
    不知開庭等詞抗告，惟本案傳票均已合法送達於被告及具保
    人，已如前述，被告、具保人置之不理應自負其責，原審裁
    定既無違誤，則其抗告為無理由，應駁回之。
據上論斷，應依刑事訴訟法第四百十二條裁定如主文。
中　　華　　民　　國　　96　　年　　12　　月　　31　　日
　　　　　　　　　刑事第四庭　審判長法　官　蔡秀雄
　　　　　　　　　　　　　　　　　  法　官  陳國文
　　　　　　　　　　　　　　　　　  法　官  鄭水銓
以上正本證明與原本無異。
本裁定不得再抗告。
                                    書記官  劉貞達
中　　華　　民　　國　　97　　年　　1 　　月　　2 　　日
